【裁判字號】    97,台非,313
【裁判日期】    970710
【裁判案由】    違反麻醉藥品管理條例等罪減刑及定應執行刑
【裁判全文】
最高法院刑事判決              九十七年度台非字第三一三號
上  訴  人  最高法院檢察署檢察總長
被      告  甲○○
上列上訴人因被告違反麻醉藥品管理條例等罪案件，對於台灣高
等法院中華民國九十七年一月二十五日減刑及定應執行刑確定裁
定（九十七年度聲減字第二○四號，聲請案號：台灣高等法院檢
察署九十六年度聲減字第五三六四號），認為違法，提起非常上
訴，本院判決如下：
    主  文
原裁定關於違背法令部分撤銷。
    理  由
非常上訴理由稱：「經查（被告）甲○○於附表所列日期犯如附
表所列之罪，經分別判處如附表所列之刑確定。編號１、２、３
、４、５、６案，最先判決確定者為編號１、２案，時間為八十
二年一月十二日，僅有編號１、２、３、４案之犯罪時間在此確
定時間之前（即編號１、２、３、４案一組，符合數罪併罰），
編號５、６案之犯罪時間則在此確定時間之後（即編號５、６一
組，符合數罪併罰），依中華民國九十六年罪犯減刑條例第十一
條、第八條第一項、第三項，刑法第五十條及刑事訴訟法第四百
七十七條之規定，理應由台灣高等法院檢察署檢察官聲請台灣高
等法院就前揭編號１、２、３、４案，予以減刑並合併定應執行
之刑，另由台灣台中地方法院檢察署檢察官聲請台灣台中地方法
院就前揭編號５、６案予以減刑並合併定應執行之刑。詎台灣高
等法院檢察署檢察官竟誤就前揭六案，合併向台灣高等法院聲請
減刑及定應執行刑，原審未查，亦將前揭編號１、２、４、５、
６案予以減刑後，復與編號３案一起合併定應執行之刑為有期徒
刑九年二月，顯屬違背法令。案經確定，爰依刑事訴訟法第四百
四十一條、第四百四十三條提起非常上訴，以資糾正。」等語。
本院按：判決不適用法則或適用不當者，為違背法令，刑事訴訟
法第三百七十八條定有明文。又定應執行刑之裁定，與科刑之判
決有同等效力，其確定裁定違背法令，得提起非常上訴。數罪之
宣告刑，得依刑法第五十一條規定定其執行刑者，以所犯之數罪
均在裁判確定前者為限，故如一人犯三罪，其犯第二罪時，第一
罪之裁判尚未確定，迨犯第三罪時，已在第一罪裁判確定之後，
則第三罪對於一、二兩罪，均不得謂為裁判確定前所犯之數罪，
自不能適用數罪併罰之例定其執行刑。本件被告甲○○犯原裁定
附表編號１、２、３、４、５、６之違反麻醉藥品管理條例等六
罪，分別經台灣高等法院台南分院、原審法院及台灣高等法院台
中分院判處罪刑確定，台灣高等法院檢察署檢察官以其所犯編號
１、２、４、５、６之罪，合於減刑之條件，乃依中華民國九十
六年罪犯減刑條例第八條第一項、第三項、第十條第二項、第十
一條、第十二條之規定，向原審法院聲請裁定減刑，並就不得減
刑之附表編號３部分與編號１、２、４部分，以及附表編號５、
６部分，分別定其應執行刑。查原裁定附表編號５、６之違反肅
清煙毒條例（施用毒品）及竊盜罪，其犯罪時間分別為民國八十
四年十一月二十日及八十五年四月七日，均在原裁定附表編號１
所示違反麻醉藥品管理條例案件八十二年一月十二日判決確定之
後（台灣高等法院台南分院八十一年度上訴字第二四○二號），
自不得與附表編號１、２、３、４之罪合併定應執行刑，檢察官
聲請分別定其應執行刑，原無不合。乃原裁定竟將編號１、２、
３、４、５、６之罪合併定其應執行刑，顯屬違法。案經確定，
非常上訴意旨執以指摘，洵有理由，惟原確定裁定尚非不利於被
告，應僅由本院將其違背法令部分撤銷，以資糾正。
據上論結，應依刑事訴訟法第四百四十七條第一項第一款前段，
判決如主文。
中    華    民    國  九十七  年    七    月    十    日
                      最高法院刑事第十二庭
                          審判長法官  石  木  欽
                                法官  陳  世  淙
                                法官  洪  佳  濱
                                法官  林  俊  益
                                法官  林  茂  雄
      本件正本證明與原本無異
                                      書  記  官
中    華    民    國  九十七  年    七    月  二十二  日
                                                    ｍ


司法院資訊處製作；財團法人民間司法改革基金會備份。
